# 求助陈版主，结构性存款列示科目的疑问。

提问人：liuweisheng 时间：2021-04-24 08:05:05
新金融工具准则，结构性存款在哪个科目列示，谢谢版主解惑。

回答人：chenyiwei
请参考：http://kjs.mof.gov.cn/zt/kjzzss/ ... 0210425_3691867.htm。